【裁判字號】    98,交訴,179
【裁判日期】    981231
【裁判案由】    過失致死等
【裁判全文】
臺灣板橋地方法院刑事判決             98年度交訴字第179號
公  訴  人  臺灣板橋地方法院檢察署檢察官
被      告  乙○○
選任辯護人  謝新平律師
            林士祺律師
上列被告因業務過失致死等案件，經檢察官提起公訴（98年度調
偵字第1011、1012號），本院合議庭裁定改依簡式審判程序審理
，並判決如下：
    主      文
乙○○犯業務過失致人於死罪，處有期徒刑陸月，如易科罰金，
以新台幣壹仟元折算壹日；緩刑貳年。
    事實及理由
一、本案犯罪事實、證據，除事實部分補充「乙○○考領有職業
    聯結車駕駛執照。」；另證據部分補充、更正「乙○○於本
    院訊問時之自白、汽車駕駛執照影本、山佳派出所民國97年
    9 月23日職務報告、臺北縣政府警察局樹林分局道路交通事
    故肇事人自首情形記錄表、臺灣省臺北縣區車輛行車事故鑑
    定委員會97年12月30日北縣鑑字第097518『1 』644 號（起
    訴書誤載為第000000000 號）書函各1 紙、相驗照片20張。
    」外，其餘均引用附件起訴書之記載。
二、被告乙○○所犯為死刑、無期徒刑或最輕本刑為3 年以上有
    期徒刑以外之罪，其於準備程序中就被訴事實為有罪之陳述
    ，經法官告知簡式審判程序之旨，並聽取公訴人之意見後，
    依刑事訴訟法第273 條之1 第1 項規定，裁定由受命法官獨
    任進行簡式審判程序，合先敘明。
三、按汽車行駛時，駕駛人應注意車前狀況及兩車併行之間隔，
    並隨時採取必要之安全措施，道路交通安全規則第94條第3
    項定有明定。被告既考領有駕駛執照，對於上揭規定自應知
    悉及遵守；而肇事地點為柏油路面、乾燥、無缺陷、無障礙
    物，且當時天候晴，日間自然光線，視距良好等情，有道路
    交通事故調查報告表(一)可憑（見偵(二)卷第19頁），又依被告
    之智識、能力無不能注意之情事，詎被告竟疏未注意與鄰車
    保持安全間隔，因而肇致本案車禍事故，其駕駛行為顯有過
    失至為灼然，且臺灣省臺北縣區車輛行車事故鑑定委員會鑑
    定結果，亦同此認定。則被告因前述過失肇事，致被害人林
    王靜英傷重不治死亡，及告訴人甲○○受有右肩、左足、左
    膝、右膝、右肘擦傷之傷害，該死亡及傷害結果與被告過失
    行為間，顯然有相當因果關係。從而，本案事證已臻明確，
    被告業務過失致死及業務過失傷害之犯行，均堪予認定。
四、按刑法上所謂業務，係指個人基於其社會地位繼續反覆所執
    行之事務，其主要部分之業務固不待論，即為完成主要業務
    所附隨之準備工作與輔助事務，亦應包括在內，最高法院71
    年度台上字第1550號判例參照。查被告係以駕駛營業大貨曳
    引車為業之司機，為從事業務之人，於駕車時，因未注意兩
    車併行間隔之過失，致被害人林王靜英死亡及告訴人甲○○
    受有傷害，所為係犯刑法第276 條第2 項之業務過失致死罪
    及第284 條第2 項之業務過失傷害罪。被告以一行為觸犯上
    開2 罪，為想像競合犯，應依刑法第55條規定，從一重之業
    務過失致死罪處斷。次按刑法第62條所規定之自首，以對於
    未發覺之罪，向有偵查權之機關或公務員自承犯罪，進而接
    受裁判為要件；查被告肇事後留在現場向到場處理、未知何
    人為肇事者之臺北縣政府警察局樹林分局警員自首並接受裁
    判等情，有臺北縣政府警察局樹林分局道路交通事故肇事人
    自首情形記錄表1 紙在卷可憑（見偵(二)卷第22頁），足認被
    告係對於未發覺之犯罪自首而接受裁判，爰依刑法第62條前
    段規定減輕其刑。
五、爰審酌被告無犯罪科刑紀錄，素行良好；然駕駛營業大貨曳
    引車上路，未能謹慎行駛，造成被害人林王靜英死亡此一無
    法彌補之後果，同時並導致告訴人甲○○受傷，犯罪情節難
    認輕微；惟念其犯後坦承犯行，態度良好，且已與被害人林
    王靜英家屬及告訴人甲○○傷害達成和解，共計賠償新台幣
    3,550,000 元（含強制汽車責任保險理賠金1,500,000 元）
    ，並獲其原諒等情，有本院98年12月4 日調解筆錄、準備程
    序筆錄、簡式審判筆錄各1 份在卷可憑，足見被告悔意等一
    切情狀，量處如主文所示之刑，併諭知易科罰金之折算標準
    ，以資懲儆。另被告未曾因故意犯罪而受有期徒刑以上刑之
    宣告，有臺灣高等法院被告前案紀錄表1 份在卷可憑，信其
    經此偵審程序，應知所警惕，諒無再犯之虞，且被害人林王
    靜英家屬及告訴人甲○○均表示不予追究之意（見本院卷第
    62、66頁），本院因認對被告所處之刑，以暫不執行為當，
    爰併依刑法第74條第1 項第1 款之規定予以宣告緩刑2 年，
    以勵自新。
六、據上論斷，應依刑事訴訟法第273 條之1 第1 項、第299 條
    第1 項前段、第310 條之2 、第454 條第2 項，刑法第276
    條第2 項、第284 條第2 項、第55條、第62條前段、第41條
    第1 項前段、第74條第1 項第1 款，刑法施行法第1 條之1
    ，判決如主文。
本案經檢察官楊景舜到庭執行職務。
中    華    民    國    98    年    12    月    31    日
                  交通法庭  法  官  洪珮婷
以上正本證明與原本無異。
如不服本判決，應於收受本判決後10日內向本院提出上訴書狀，
並應敘述具體理由，如未敘述上訴理由者，應於上訴期間屆滿後
20日內補提理由書狀於本院（均須按他造當事人之人數附繕本）
，切勿逕送上級法院。
                            書記官  陳永訓
中    華    民    國    98    年    12    月    31    日
附錄本判決論罪之法條：
刑法第276 條第2 項
從事業務之人，因業務上之過失犯前項之罪者，處5 年以下有期
徒刑或拘役，得併科3 千元以下罰金。
刑法第284 條第2 項
從事業務之人，因業務上之過失傷害人者，處1 年以下有期徒刑
、拘役或1 千元以下罰金，致重傷者，處3 年以下有期徒刑、拘
役或2 千元以下罰金。

司法院資訊處製作；財團法人民間司法改革基金會備份。
